【裁判字號】    99,易,326
【裁判日期】    990602
【裁判案由】    竊盜
【裁判全文】
臺灣苗栗地方法院刑事判決               99年度易字第326號
公  訴  人  臺灣苗栗地方法院檢察署檢察官
被      告  甲○○
上列被告因竊盜案件，經檢察官提起公訴（99年度偵字第1494號
），被告於本院準備程序進行中為有罪之陳述，經本院改行簡式
審判程序，判決如下：
    主  文
甲○○犯毀越門扇竊盜罪，累犯，處有期徒刑壹年。
    犯罪事實及理由
一、犯罪事實：
（一）甲○○前於民國95年間，因毒品案件，經本院以95年度訴
      字第495 號判決判處有期徒刑8 月、9 月、5 月、6 月，
      應執行有期徒刑2 年確定；因竊盜案件，經本院以95年度
      易字第747 號判決判處有期徒刑5 月、5 月，應執行有期
      徒刑8 月確定；又因竊盜案件，經本院以95年度訴字第38
      2 號判決判處有期徒刑1 年2 月、7 月，應執行有期徒刑
      1 年8 月確定；於96年間，因竊盜案件，經本院以96年度
      易字第48號判決判處有期徒刑10月確定，嗣經本院以96年
      度聲減字第639 號裁定，就上開毒品、竊盜等罪所處有期
      徒刑予以減刑後，合併定應執行刑為有期徒刑2 年6 月又
      15日確定，於97年9 月19日縮短刑期假釋出監，嗣於98
      年1 月29日假釋期滿未經撤銷視為執行完畢。
（二）甲○○基於意圖為自己不法之所有，於98年3 月21日18時
      許（非夜間），先以爬樹之方式進入新竹市○○路○ 段81
      2 號乙○○住處隔壁2 樓，以磚塊敲破該處屬於鋁門扇一
      部之玻璃窗後，伸手入內打開屬於鋁門扇一部之喇叭鎖進
      入屋內，於爬上3 樓後，依上述相同之方式持3 樓後門陽
      台地上磚塊，敲破屬於鋁門上一部之玻璃窗後，進入乙○
      ○住處3 樓屋內（侵入住宅部分均未據告訴），竊取乙○
      ○所有之現金新臺幣（下同）8000元、POPOD 牌PDA 行動
      電話1 支、CANON 牌數位相機1 台、FU JI TSU 牌隨身硬
      碟1 個、CETIFICATE牌戒子1 個、MONTBL AN C 牌皮夾1
      個、TOUGH 牌皮夾1 個、SWATCH牌手錶1 支、RITZCREATI
      ONS 牌手錶1 支、乙○○女友羅素貞所有之身分證、健保
      卡、駕照、行照、機車強制保險卡、郵局金融卡、第一銀
      行金融卡各1 張、現金2000元及乙○○之父親陳萬繼所有
      之珍珠項鍊4 條、台電30周年紀念章1 個、鐵捲門遙控器
      2 個等物，得手後逃離現場。嗣經乙○○返家後發現遭竊
      ，遂報警處理，經警在乙○○住處3 樓鋁門採得3 枚指紋
      ，經送鑑驗結果，與甲○○之左拇、左食、左中指指紋相
      符，因而循線查獲上情。
二、證據名稱：
（一）被告甲○○於警詢、偵查中及本院審理時之自白。
（二）被害人乙○○於警詢中之指述。
（三）內政部警政署刑事警察局98年3 月30日刑紋字第09800412
      82號鑑驗書1 份。
（四）臺灣高等法院被告前案紀錄表、臺灣苗栗地方法院檢察署
      刑案資料查註紀錄表各1 份。
三、論罪科刑：
（一）按被害人之住宅後門之門窗玻璃係後門（即門扇）之一部
      分（最高法院75年度台上字第201 號判決意旨參照）；再
      按伸手入室，竊取衣物，雖其身體未侵入住宅，但其竊盜
      之手段，既已越進窗門，使他人窗門之安全設備失其防閑
      之效用，自應構成刑法第321 條第1 項第2 款之罪（最高
      法院41年度台非字第38號判例參照）。本案被告以磚塊敲
      破該處屬於門扇一部之鋁門玻璃後，並伸手入內打開鋁門
      之喇叭鎖進入屋內行竊，核其所為，係犯刑法第321 條第
      1 項第2 款之毀越門扇竊盜罪。
（二）被告前有如犯罪事實欄第一段所載之前科紀錄，有臺灣高
      等法院被告前案紀錄表1 份在卷可參，其受有期徒刑之執
      行完畢後，5 年以內故意再犯本件有期徒刑以上之罪，為
      累犯，應依法加重其刑。
（三）爰審酌被告前有多次竊盜前科，有臺灣高等法院被告前案
      紀錄表1 份在卷可稽，其不思以正當途徑賺取財物，又再
      犯本件竊盜案件，顯見其不知悔改，危害他人財產權益，
      影響居住安全，實不宜輕縱，惟其於本案偵查中承認犯罪
      ，態度尚佳，兼衡其生活狀況、犯罪動機、目的、手段、
      竊取物之價值、國中畢業之智識程度等一切情狀，量處如
      主文所示之刑。
四、應適用之法條：
（一）刑事訴訟法第273 條之1 第1 項、第284 條之1 、第299
      條第1 項前段、第310 條之2 、第454 條第1 項。
（二）刑法第321 條第1 項第2 款、第47條第1 項。
五、本判決係依刑事訴訟法第310 條之2 、第454 條第1 項製作
    。如不服本判決，應於判決送達之日起10日內，向本院提起
    上訴。
本案經檢察官黃明正到庭執行職務。
中    華    民    國    99    年    6     月    2     日
                  刑事第一庭  法  官  林 卉 聆
以上正本證明與原本無異。
如不服本判決應於收受判決後10日內向本院提出上訴書狀，並應
應敘述具體理由。其未敘述上訴理由者，應於上訴期間屆滿後20
日內向本院補提理由書(均須按他造當事人之人數附繕本)「切勿
逕送上級法院」。
                              書記官  楊 慧 萍
中    華    民    國    99    年    6     月    2     日
附記論罪法條：
中華民國刑法第321條
犯竊盜罪而有左列情形之一者，處六月以上、五年以下有期徒刑
：
一、於夜間侵入住宅或有人居住之建築物、船艦或隱匿其內而犯
    之者。
二、毀越門扇、牆垣或其他安全設備而犯之者。
三、攜帶兇器而犯之者。
四、結夥三人以上而犯之者。
五、乘火災、水災或其他災害之際而犯之者。
六、在車站或埠頭而犯之者。
前項之未遂犯罰之。

司法院資訊處製作；財團法人民間司法改革基金會備份。
